臺灣高等法院刑事判決
109年度上訴字第1455號
上  訴  人  
即  被  告  戴錦輝


指定辯護人  李孟聰律師(義務辯護人)    
上列上訴人即被告因違反毒品危害防制條例案件，不服臺灣新竹
地方法院108年度訴字第879號，中華民國109年3月6日第一審判
決（起訴案號：臺灣新竹地方檢察署108年度偵字第8747號、108
年度毒偵字第1379號、108年度偵字第10319號），提起上訴，本
院判決如下：
    主  文
上訴駁回。
    事實及理由
一、本案經本院審理結果，認第一審以上訴人即被告戴錦輝犯轉
    讓第一級毒品罪（1罪）、販賣第二級毒品罪（2罪）、施用
    第一級毒品罪（1罪），均累犯，分別處有期徒刑7月（1罪
    ）、3年8月（2罪）、7月（1罪），並其定應執行刑為有期
    徒刑4年6月；又犯持有第二級毒品罪（1罪）、施用第二級
    毒品罪（1罪），均累犯，分別量處有期徒刑3月（1罪）、4
    月（1罪），並定其應執行刑為有期徒刑5月，及均諭知易科
    罰金之折算標準為新台幣1,000元折算１日，另並就犯罪所得
    、供犯罪所用之物及扣案毒品等物，均依法諭知沒收及銷燬
    ，認事用法及量刑均無不當，應予維持，引用第一審判決書
    記載之事實、證據及理由（如附件）。
二、被告上訴意旨略稱：修正後刑法第56條已刪除連續犯規定，
    被告係基於概括之犯意而犯構成要件相同之罪名，且應依修
    正前刑法第56條規定以一罪論之，又原審量刑過重，請求從
    輕量刑云云。辯護人則為被告辯稱：兩次販賣第二級毒品犯
    行，原審認係數罪併罰，然因時、空密接，應屬於接續犯，
    又被告轉讓第一級毒品及販賣第二級毒品，法定刑本已甚重
    ，如依累犯加重刑度，難認罪刑相當，不應依累犯之規定加
    重，另被告販賣毒品屬於朋友間之互通有無，應有刑法第59
    條之適用等詞。
三、經查：　
　㈠原審依調查證據之結果，認定被告明知海洛因、甲基安非他
    命、大麻分係毒品危害防制條例第2條第2項第1、2款所列管
    之第一、二級毒品，依法不得轉讓、販賣、持有、施用，竟
    分別為下列行為：⑴基於轉讓第一級毒品之犯意，於原判決
    附表一編號1 所示時間、地點、方式、數量，無償轉讓海洛
    因予黃朋輝施用。⑵意圖營利，基於販賣第二級毒品之犯意
    ，於原判決附表一編號2、3 所示時間、地點、方式、數量
    、金額，分別販賣甲基安非他命予上開各附表編號相對人欄
    所載之人。⑶基於持有第二級毒品之犯意，於民國108年7月2
    8日中午12時許，在新竹縣湖口鄉達生橋下某處，自真實姓
    名年籍不詳、綽號「小陳」之人處取得大麻菸草1 包（毛重
    1.0601公克）而持有之。⑷基於施用第二級毒品之犯意，於1
    08年7月30日下午2、3時許，在其位於新竹縣○○鄉○○村0 鄰○
    ○○00號住處內，先以將甲基安非他命置於玻璃球燒烤後吸食
    煙霧之方式，施用甲基安非他命1 次；之後復基於施用第一
    級毒品之犯意，在同上開住處內，以捲菸方式，施用海洛因
    1 次，分別係犯毒品危害防制條例第8條第1項之轉讓第一級
    毒品罪（1罪）、同條例第4條第2項販賣第二級毒品罪（2罪
    ）、同條例第11條第2項之持有第二級毒品罪（1罪）、同條
    例第10條第2項之施用第二級毒品罪（1罪）、同條例第10條
    第1項之施用第一級毒品罪（1罪），業於理由中論述明確。
    並說明被告係累犯，故依刑法第47條第1項之規定，均加重
    其最低本刑，販賣第二級毒品法定刑無期徒刑部分，不得加
    重，並說明被告於偵查、審理中均自白轉讓第一級毒品、販
    賣第二級毒品之犯行，依毒品危害防制條例第17條第2項規
    定，減輕其刑。於量刑時復審酌被告素行不佳，前因施用毒
    品行為，經觀察、勒戒，猶未能徹底遠離毒害，復施用第一
    、二級毒品，不但對其身體健康有害，對社會秩序亦潛藏相
    當程度之危害，且被告無視國家杜絕毒品犯罪之禁令，2次
    販賣第二級毒品，1次轉讓第一級毒品之行為，不僅肇生他
    人施用毒品之意欲與來源，戕害國民之身心健康，且有滋生
    其他犯罪之可能，惟念及被告於犯後尚能坦承犯行，兼衡被
    告之犯罪動機、目的、手段、分別轉讓、販賣、持有、施用
    第一級毒品、第二級毒品之數量、次數及所得款項，暨其高
    中肄業、擔任計程車司機、未婚、獨自1人生活、平均月收
    入新臺幣3、4 萬元等一切情狀，分別就其所犯轉讓第一級
    毒品罪（1罪）、販賣第二級毒品罪（2罪）、施用第一級毒
    品罪（1罪），均累犯，分別處有期徒刑7月（1罪）、3年8
    月（2罪）、7月（1罪），並其定應執行刑為有期徒刑4年6
    月；又犯持有第二級毒品罪（1罪）、施用第二級毒品罪（1
    罪），均累犯，分別量處有期徒刑3月（1罪）、4月（1罪）
    ，並定其應執行刑為有期徒刑5月，及均諭知易科罰金折算
    標準，另並就犯罪所得、供犯罪所用之物及扣案毒品等物，
    均依法諭知沒收及銷燬，亦合於刑法第57條各款所定量刑事
    由，尚稱允當。本院補充：被告就附表一編號2部分，係以
    一販賣行為觸犯兩個販賣第二級毒品罪名，係屬想像競合犯
    ，應依法從一重論處販賣第二級毒品罪處斷。又原審雖未敘
    及想像競合，惟對判決不生影響，並不構成撤銷之原因，併
    予敘明。
　㈡按行為人如客觀上有先後數行為，主觀上基於一個概括之犯
    意，逐次實行而具連續性，其每一前行為與次行為，依一般
    社會健全觀念，在時間差距上，可以分開，在刑法評價上，
    各具獨立性，每次行為皆可獨立成罪，構成同一之罪名者，
    即屬修正前刑法所規定之連續犯；於刑法刪除連續犯之規定
    後，則應就各次行為所犯之罪名，予以分論併罰。必以數行
    為於同時同地或密切接近之時地實行，侵害同一之法益，各
    行為之獨立性極為薄弱，依一般社會健全觀念，在時間差距
    上，難以強行分開，在刑法評價上，以視為數個舉動之接續
    實行，合為包括之一行為予以評價，較為合理者，始為接續
    犯，僅成立一個罪名。經查：有關刑法第56條之連續犯規定
　　，業經刪除，並經總統以華總一義字第09400014901 號令公
    布自95年7 月1 日施行，而本件被告販賣第二級毒品行為之
    時間分別為108年5月25日、同年6月17日，其犯罪行為均在
    該規定刪除之後，並無行為後法律變更而須新舊法比較適用
    之情形，是被告辯稱，係基於概括之犯意，而有連續犯的適
    用，不足為採。又其前述販賣第二級毒品時間相隔20多日，
    2行為在時間差距上明顯可以區分，非屬各行為獨立性極為
    薄弱之情形，無從視為數個舉動之接續實行，並非接續犯。
    是其販賣第二級毒品犯行，應予分論併罰。被告及辯護人就
    此所辯，容有誤會。
　㈢辯護人雖主張其本案犯行不應依累犯規定加重刑云云，然依
    司法院釋字第775號解釋文：「刑法第47條第1項規定：『受
    徒刑之執行完畢，或一部之執行而赦免後，5年以內故意再
    犯有期徒刑以上之罪者，為累犯，加重本刑至二分之一。』
    有關累犯加重本刑部分，不生違反憲法一行為不二罰原則之
    問題。惟其不分情節，基於累犯者有其特別惡性及對刑罰反
    應力薄弱等立法理由，一律加重最低本刑，於不符合刑法第
    59條所定要件之情形下，致生行為人所受之刑罰超過其所應
    負擔罪責之個案，其人身自由因此遭受過苛之侵害部分，對
    人民受憲法第8條保障之人身自由所為限制，不符憲法罪刑
    相當原則，牴觸憲法第23條比例原則。於此範圍內，有關機
    關應自本解釋公布之日起2年內，依本解釋意旨修正之。於
    修正前，為避免發生上述罪刑不相當之情形，法院就該個案
    應依本解釋意旨，裁量是否加重最低本刑。」是在該解釋文
    公布後，法院即應依此為認定被告是否有依刑法第47條第1
    項規定加重其刑之必要。查原審以被告前因施用第一、二級
    毒品案件，經臺灣新竹地方法院以104 年度審訴字第167號
    、362號判決分別判處有期徒刑7月、7月、4月、4月、7月、
    4月確定在案，復經臺灣新竹地方法院以104 年度聲字第179
    3號裁定定應執行有期徒刑2年2月確定在案，刑期自105年8
    月30日起算，於106年6月3日假釋出監，107 年9月13日假釋
    期滿執行完畢等情，有本院被告前案紀錄表附卷可佐，其於
    受有期徒刑執行完畢後，5 年內故意再犯本案有期徒刑以上
    之各罪，為累犯，再參酌司法院釋字第775號解釋意旨，於
    刑法修正前，為避免發生罪刑不相當之情形，法院應依該解
    釋意旨，就個案裁量是否加重最低本刑，而經審酌被告過去
    已有前述毒品之犯罪前科，與本案再犯之罪俱屬毒品危害防
    制條例處罰之行為，其所犯前後之罪罪質及侵害法益，且被
    告於假釋期滿未久即再犯本案，顯見其刑罰反應力薄弱，因
    認如加重其法定最低度刑（販賣第二級毒品法定刑無期徒刑
    部分，不得加重），並無前揭解釋所指致行為人所受刑罰超
    過其所應負擔罪責之情事，是原審依刑法第47條第1項規定
    加重其刑，並無不當。
　㈣按刑法第59條規定之酌量減輕其刑，必須犯罪另有特殊之原
    因與環境，在客觀上足以引起一般同情，認為即使予以宣告
    法定最低度刑，猶嫌過重者，始有其適用。此所謂法定最低
    度刑，固包括法定最低本刑；惟遇有其他法定減輕之事由者
    ，則應係指適用其他法定減輕事由減輕後之最低度刑而言。
    倘被告別有其他法定減輕事由者，應先適用法定減輕事由減
    輕其刑後，猶認其犯罪之情狀顯可憫恕，即使科以該減輕後
    之最低度刑仍嫌過重者，始得適用刑法第59條規定酌量減輕
    其刑。而此項犯罪情狀是否顯可憫恕而酌量減輕其刑之認定
    ，亦屬法院得依職權自由裁量之事項（最高法院102年度台
    上字第4140號、102年度台上字第2503號、100年度台上字第
    5114號判決意旨參照）。查原審以毒品除戕害施用者之身心
    健康外，毒品施用者為取得購買毒品所需之金錢，亦衍生家
    庭、社會治安問題，被告販賣第二級毒品之犯行，對於毒品
    施用者提供來源，對於他人身心健康及社會秩序已造成潛在
    之危險，而被告販賣第二級毒品之犯行，雖依累犯加重，然
    再依毒品危害防制條例第17條第2項規定之減輕其刑後，其
    最低刑度已減輕甚多，足為適當刑罰制裁，故被告此部分犯
    罪情狀，並無顯可憫恕之情，難認有何情輕法重之情事，自
    無適用刑法第59條規定，再予減輕其刑之餘地。上訴意旨僅
    憑被告販賣毒品屬於朋友間之互通有無為由，即遽謂其犯罪
    情狀有可憫恕之處云云，難認可採。
  ㈤按量刑之輕重，係屬事實審法院得依職權自由裁量之事項，
    茍於量刑時，已依行為人之責任為基礎，並斟酌刑法第57條
    各款所列情狀，而未逾越法定範圍，又未濫用其職權，即不
    得遽指為違法。經查，原審以被告本件所為轉讓第一級毒品
    罪（1罪）、販賣第二級毒品罪（2罪）、施用第一級毒品罪
    （1罪）、持有第二級毒品罪（1罪）、施用第二級毒品罪（
    1罪）犯行，事證明確，據以論罪科刑。爰以行為人之責任
    為基礎，依刑法第57條規定，經審酌前揭各項與被告科刑有
    關之一切情狀，分別從輕量處有期徒刑7月（1罪）、3年8月
    （2罪）、7月（1罪）、3月（1罪）、4月（1罪），堪認已
    具體審酌刑法第57條各款所列關於刑罰量定之相關情狀，客
    觀上並未逾越法定刑度或濫用其裁量權限，亦無量刑過重之
    情形，核屬事實審法院量刑職權之適法行使，且被告上訴意
    旨所指前揭之詞，經核均經原審於量刑兼衡被告之犯罪動機
    、目的、手段、分別轉讓、販賣、持有、施用毒品之數量、
    次數及所得款項，暨其學歷、工作、收入、未婚、獨自生活
    等一切情狀時併予審酌，自無不當。又被告所犯毒品危害防
    制條例第8條第1項之轉讓第一級毒品罪之法定刑度為1年以
    上7年以下有期徒刑、同條例第4條第2項販賣第二級毒品罪
    之法定刑為無期徒刑或7年以上有期徒刑、同條例第11條第2
    項之持有第二級毒品罪之法定刑為2年以下有期徒刑、拘役
    或新台幣3萬元以下罰金、同條例第10條第2項之施用第二級
    毒品罪之法定刑3年以下有期徒刑、同條例第10條第1項之施
    用第一級毒品罪之法定刑為6月以上5年以下有期徒刑，原審
    分別量處上開刑度，已是量處低度刑，是被告以轉讓對象為
    朋友，且販賣也非大量販售，及其本身施用毒品有成癮習慣
    ，請求撤銷原判決，改判處更輕刑度，自非可取，本件被告
    上訴為無理由，應予駁回。
四、綜上所述，本件被告上訴為無理由，應予駁回。
據上論斷，應依刑事訴訟法第373條、第368條，判決如主文。
本案經檢察官陳郁仁提起公訴，檢察官楊四猛到庭執行職務。
中　　華　　民　　國　　109 　年　　6 　　月　　24　　日
　　　　　　      刑事第七庭  審判長法　官  孫惠琳
　　　　　　　　　　　　　　　　　  法　官  張育彰
　　　　　　　　　　　　　　　　　  法　官  連雅婷
以上正本證明與原本無異。
販賣第二級毒品、轉讓第一級毒品、施用第一級毒品部分如不服
本判決，應於收受送達後20日內向本院提出上訴書狀，其未敘述
上訴之理由者並得於提起上訴後20日內向本院補提理由書（均須
按他造當事人之人數附繕本）「切勿逕送上級法院」。
施用第二級毒品、持有第二級毒品部分不得上訴。
                                    書記官  潘文賢
中　　華　　民　　國　　109 　年　　6 　　月　　24　　日
附錄本案論罪科刑法條全文：
毒品危害防制條例第4條第2項
製造、運輸、販賣第二級毒品者，處無期徒刑或 7 年以上有期
徒刑，得併科新臺幣 1 千萬元以下罰金。
毒品危害防制條例第8條第1項
轉讓第一級毒品者，處 1 年以上 7 年以下有期徒刑，得併科新
臺幣 1 百萬元以下罰金。
毒品危害防制條例第11條第2項
持有第二級毒品者，處 2 年以下有期徒刑、拘役或新臺幣 3 萬
元以下罰金。
毒品危害防制條例第10條
施用第一級毒品者，處 6 月以上 5 年以下有期徒刑。
施用第二級毒品者，處 3 年以下有期徒刑。

附件：
臺灣新竹地方法院刑事判決
                                      108年度訴字第879號
公  訴  人　臺灣新竹地方檢察署檢察官
被　　　告　戴錦輝　
                    
                   
指定辯護人　許民憲律師
上列被告因違反毒品危害防制條例案件，經檢察官提起公訴（10
8年度偵字第8747、10319號、108年度毒偵字第1379號），本院
判決如下：
    主  文
戴錦輝犯如附表一、二各編號所示之罪，各處如附表一、二各編
號「罪名及宣告刑」欄所示之刑及沒收。附表一編號1至3、附表
二編號3部分，應執行有期徒刑肆年陸月；附表二編號1至2 部分
，應執行有期徒刑伍月，如易科罰金，以新臺幣壹仟元折算壹日
。
    事  實
一、戴錦輝明知海洛因、甲基安非他命、大麻分係毒品危害防制
    條例第2條第2項第1、2款所列管之第一、二級毒品，依法不
    得轉讓、販賣、持有、施用，竟分別為下列行為：
（一）基於轉讓第一級毒品之犯意，於附表一編號1 所示時間、
      地點、方式、數量，無償轉讓海洛因予黃朋輝施用。
（二）意圖營利，基於販賣第二級毒品之犯意，於附表一編號2
      、3 所示時間、地點、方式、數量、金額，分別販賣甲基
      安非他命予上開各附表編號相對人欄所載之人。
（三）基於持有第二級毒品之犯意，於民國108年7月28日中午12
      時許，在新竹縣湖口鄉達生橋下某處，自真實姓名年籍不
      詳、綽號「小陳」之人處取得大麻菸草1 包（毛重1.0601
      公克）而持有之。
（四）基於施用第二級毒品之犯意，於108年7月30日下午2、3時
      許，在其位於新竹縣○○鄉○○村0 鄰○○○00號住處內，先以
      將甲基安非他命置於玻璃球燒烤後吸食煙霧之方式，施用
      甲基安非他命1 次；之後復基於施用第一級毒品之犯意，
      在同上開住處內，以捲菸方式，施用海洛因1 次。
二、嗣經警於108年7月30日下午4 時30分許，持本院法官核發之
    搜索票，至戴錦輝上開住處及在其使用之車牌號碼0000 -00
    號自小客車內執行搜索，並扣得其所有如附表三所示之物；
    另經警採集其尿液送驗結果呈安非他命、甲基安非他命、嗎
    啡、可待因陽性反應而查獲上情。
三、案經臺灣新竹地方檢察署檢察官主動簽分偵辦、新竹縣政府
    警察局移送及新竹縣政府警察局新湖分局報告臺灣新竹地方
    檢察署檢察官偵查起訴。
    理  由
壹、證據能力事項：
一、按被告以外之人於審判外之言詞或書面陳述，除法律有規定
    者外，不得作為證據；又被告以外之人於審判外之陳述，雖
    不符合同法第159條之1至第159條之4之規定，但經當事人於
    審判程序同意作為證據，法院審酌該言詞陳述或書面陳述作
    成時之情況，認為適當者，亦得為證據。當事人、代理人或
    辯護人於法院調查證據時，知有第159條第1項不得為證據之
    情形，而未於言詞辯論終結前聲明異議者，視為有前項之同
    意，刑事訴訟法第159條第1項及第159條之5分別定有明文。
    本案言詞辯論終結前，檢察官、被告戴錦輝、辯護人均未就
    本判決所引用之各該被告以外之人於審判外之陳述關於證據
    能力之爭執（見本院卷第61-68、117-127頁），是本院審酌
    各該證據作成時並無違法及關連性明顯過低之瑕疵等情況，
    認為適當，是本案經調查之證據均有證據能力。
二、至於以下所引其餘非屬供述證據部分，既不適用傳聞法則，
    復查無違法取得之情事存在，自應認同具證據能力。
貳、認定犯罪事實所憑之證據及理由：
一、上揭事實，業據被告於警詢、偵查、本院準備程序及審理時
    ，均坦白承認（偵10319卷第9、10-15、毒偵1379卷第44-49
    頁、本院卷第61-68、117-127頁）；核與證人黃朋輝、郭賢
    安、洪鎮良分別於警詢、偵查中證述情節大致相符（偵1031
    9卷第44-48、78-84、106-116頁、他1962卷第107-110、226
    -228、299-301頁）；復有行動電話門號0000000000 號之通
    訊監察錄音譯文、新竹縣政府警察局108年7月30日搜索、扣
    押筆錄、扣押物品目錄表、搜索現場暨扣案物照片共15張、
    詮昕科技股份有限公司108年9月12日出具之藥物檢驗報告（
    報告編號：A0000000、A0000000、A0000000、A0000000、A0
    000000，均含照片）、毒品原物監管紀錄表影本、藥物/ 毒
    品送驗清單影本、詮昕科技股份有限公司108年8月15日出具
    之濫用藥物尿液檢驗報告（原樣編號A000000、報告編號：0
    0000000 ）、新竹縣政府警察局毒品犯罪嫌疑人尿液採驗作
    業管制紀錄簿（檢體編號：A000000）影本、本院108年度聲
    搜字第345號搜索票、本院108聲監字第176號、108年度聲監
    續字第420號通訊監察書等件在卷可稽（偵10319 卷第19-21
    、23、24-26、28-29、30頁、毒偵1379卷第75-88 頁、本院
    卷第93-99頁），並有扣案之如附表三編號1至8 所示之物足
    資佐證，足認被告之任意性自白應與事實相符，可以採信。
二、查被告販賣第二級毒品，係為賺取量差供自己施用乙情，業
    據被告坦承在卷（見本院卷第64頁），是被告就附表一編號
    2、3所示之販賣第二級毒品，確均有營利之意圖，足堪認定
    。
三、綜上所述，本案事證明確，被告之犯行均洵堪認定，應依法
    論科。
參、論罪科刑：
一、核被告就事實欄一、（一）所為，係犯毒品危害防制條例第
    8條第1項之轉讓第一級毒品罪；就事實欄一、（二）所為，
    均係犯同條例第4條第2項之販賣第二級毒品罪；就事實欄一
    、（三）所為，係犯同條例第11條第2 項之持有第二級毒品
    罪；就事實欄一、（四）所為，分別係犯同條例第10條第1
    項之施用第一級毒品罪、第2 項之施用第二級毒品罪。其因
    上開轉讓、販賣、施用毒品犯行而持有第一級、第二級毒品
    之低度行為，為其轉讓、販賣、施用第一級、第二級毒品之
    高度行為所吸收，均不另論罪。
二、被告所犯上開犯行，犯意各別，行為互殊，應予分論併罰。
三、被告前因施用第一、二級毒品案件，經本院以104 年度審訴
    字第167號、362號判決分別判處有期徒刑7月、7月、4月、4
    月、7月、4月確定在案，復經本院以104 年度聲字第1793號
    裁定定應執行有期徒刑2年2月確定在案，刑期自105年8月30
    日起算，於106年6月3日假釋出監，107 年9月13日假釋期滿
    執行完畢等情，有臺灣高等法院被告前案紀錄表附卷可佐，
    其於受有期徒刑執行完畢後，5 年內故意再犯本案有期徒刑
    以上之各罪，為累犯，參酌司法院大法官釋字第775 號解釋
    意旨，本院認被告前案所犯之罪罪質及侵害法益，均與本案
    相同，且被告於假釋期滿未久即再犯本案，顯見其刑罰反應
    力薄弱，均應依刑法第47條第1 項規定加重其刑，販賣第二
    級毒品法定刑無期徒刑部分，不得加重。
四、按犯毒品危害防制條例第4條至第8條之罪於偵查及審判中均
    自白者，減輕其刑，為同條例第17條第2 項所明定，其立法
    意旨，為使販賣、轉讓毒品案件之刑事訴訟程序儘早確定，
    並鼓勵被告自白認罪，開啟其自新之路，乃對被告於偵查及
    審判中均自白時，採行寬厚之刑事政策，是該條所謂「偵查
    及審判中均自白」，係指被告於偵查及各審級審判中歷次之
    陳述，均曾經自白而言，不以始終承認犯罪為必要。經查，
    被告就上開轉讓第一級毒品、販賣第二級毒品犯行，於偵查
    及審判中自白犯罪，爰均依毒品危害防制條例第17條第2 項
    之規定，就各該犯行，均減輕其刑，並就除無期徒刑不得加
    重部分外，均依法先加後減之。
五、又毒品除戕害施用者之身心健康外，毒品施用者為取得購買
    毒品所需之金錢，亦衍生家庭、社會治安問題，被告販賣第
    二級毒品之犯行，對於毒品施用者提供來源，對於他人身心
    健康及社會秩序已造成潛在之危險，而被告販賣第二級毒品
    之犯行，雖依累犯加重，然再依毒品危害防制條例第17條第
    2項規定之減輕其刑後，其最低刑度已減輕甚多，足為適當
    刑罰制裁，故被告此部分犯罪情狀，並無顯可憫恕之情，難
    認有何情輕法重之情事，自無適用刑法第59條規定，再予減
    輕其刑之餘地，是被告之辯護人就此部分主張再依刑法第59
    條規定酌減其刑等語，並不可採。
六、爰審酌被告素行不佳，前因施用毒品行為，經觀察、勒戒，
    猶未能徹底遠離毒害，復施用第一、二級毒品，不但對其身
    體健康有害，對社會秩序亦潛藏相當程度之危害，且被告無
    視國家杜絕毒品犯罪之禁令，2次販賣第二級毒品，1次轉讓
    第一級毒品之行為，不僅肇生他人施用毒品之意欲與來源，
    戕害國民之身心健康，且有滋生其他犯罪之可能，惟念及被
    告於犯後尚能坦承犯行，兼衡被告之犯罪動機、目的、手段
    、分別轉讓、販賣、持有、施用第一級毒品、第二級毒品之
    數量、次數及所得款項，暨其高中肄業、擔任計程車司機、
    未婚、獨自1人生活、平均月收入新臺幣3、4 萬元等一切情
    狀，量處如主文所示之刑，並就得易科罰金及不得易科罰金
    部分，分別定其應執行之刑，及諭知易科之折算標準。
肆、沒收及不予沒收：
一、扣案如附表三編號1、2、3 所示之物，經送鑑驗結果，確檢
    出第一級毒品海洛因、第二級毒品甲基安非他命、大麻之成
    分乙節，已有前開各鑑定報告可按，足見各該扣案物確均屬
    毒品危害防制條例所稱之第一級、第二級毒品無訛，核屬違
    禁物，均應依毒品危害防制條例第18條第1 項前段之規定宣
    告沒收銷燬之。各該毒品之包裝袋，因與上開毒品密切接觸
    ，鑑定機關依現行鑑驗技術，無法與其盛裝之毒品完全析離
    ，爰均併依毒品危害防制條例第18條第1 項前段之規定宣告
    沒收銷燬之。
二、扣案如附表三編號8 所示之物，係被告所有供轉讓第一級毒
    品、販賣第二級毒品所用之物，業經被告供承在卷（本院卷
    第67、123頁），應依毒品危害防制條例第19條第1項規定沒
    收；就扣案如附表三編號4至7所示之物，係供被告施用毒品
    所用之物，亦據被告供承在卷，爰依刑法第38條第2 項前段
    之規定，於各該罪主文項下宣告沒收。
三、未扣案之附表一編號2、3販賣第二級毒品之犯罪所得，爰均
    依刑法第38條之1第1項前段、第3 項之規定，於被告所犯各
    罪主文項下宣告沒收及追徵。
四、至附表三編號9 所示之扣案物品，依卷內現存事證，無從認
    定與被告所涉上開犯行有何關聯，不為沒收之諭知。
據上論斷，依刑事訴訟法第299條第1項前段，判決如主文。
本案經檢察官陳郁仁提起公訴，檢察官高上茹到庭執行職務。
中　　華　　民　　國　 109　　年　　3 　　月　　6 　　日
                  刑事第一庭  審判長法　官  楊麗文
                                    法  官  楊惠芬
                                    法  官　魏瑞紅
以上正本證明與原本無異。
如不服本判決應於收受判決後20日內向本院提出上訴書狀，並應
敘述具體理由。其未敘述上訴理由者，應於上訴期間屆滿後20日
內向本院補提理由書(均須按他造當事人之人數附繕本)「切勿逕
送上級法院」。
中　　華　　民　　國　 109　　年　　3 　　月　　9 　　日
                                    書記官　李佳穎
附錄本案論罪科刑法條：
毒品危害防制條例第4條第2項
製造、運輸、販賣第二級毒品者，處無期徒刑或 7 年以上有期
徒刑，得併科新臺幣 1 千萬元以下罰金。
毒品危害防制條例第8條第1項
轉讓第一級毒品者，處 1 年以上 7 年以下有期徒刑，得併科新
臺幣 1 百萬元以下罰金。
毒品危害防制條例第11條第2項
持有第二級毒品者，處 2 年以下有期徒刑、拘役或新臺幣 3 萬
元以下罰金。
毒品危害防制條例第10條
施用第一級毒品者，處 6 月以上 5 年以下有期徒刑。
施用第二級毒品者，處 3 年以下有期徒刑。
附表一：被告轉讓、販賣毒品部分
編號 相對人 交易時間 交易地點 交易毒品方式、種類、數量、金額（新臺幣） 聯絡方式 罪名及宣告刑 1 黃朋輝 108年5月13日下午5時許 黃朋輝位於桃園市○鎮區○○路000號住處 無償轉讓海洛因香菸1支 黃朋輝以持用之0000000000號行動電話與戴錦輝持用之0000000000號行動電話聯絡後，戴錦輝即於左列時間、地點無償轉讓摻有海洛因之香菸1支予黃朋輝施用。（通訊監察譯文：偵10319 卷第11頁反面） 戴錦輝轉讓第一級毒品，累犯，處有期徒刑柒月。扣案如附表三編號8 所示之物，沒收。 2 郭賢安洪鎮良 108年5月25日晚上7時58分許 戴錦輝位於新竹縣○○鄉○○村0鄰○○○00號住處樓下之OK超商對面 販賣甲基安非他命1公克、收取價金3千元。 郭賢安先後以持用之0000000000號行動電話、及洪鎮良持用之0000000000號行動電話與戴錦輝持用之0000000000號行動電話聯絡後，戴錦輝即於左列時間、地點販賣左列所載之甲基安非他命予郭賢安、洪鎮良。（通訊監察譯文：偵10319 卷第13頁反面、第14頁） 戴錦輝販賣第二級毒品，累犯，處有期徒刑參年捌月。扣案如附表三編號8 所示之物，沒收；未扣案犯罪所得新臺幣參仟元沒收，於全部或一部不能沒收或不宜執行沒收時，追徵其價額。 3 郭賢安 108年6月17日上午9時25分許 戴錦輝位於新竹縣○○鄉○○村0鄰○○○00號住處 販賣甲基安非他命1公克、收取價金3千元。 郭賢安以持用之0000000000號行動電話與戴錦輝持用之0000000000號行動電話聯絡後，戴錦輝即於左列時間、地點販賣左列所載之甲基安非他命予郭賢安。（通訊監察譯文：偵10319 卷第14頁正反面） 戴錦輝販賣第二級毒品，累犯，處有期徒刑參年捌月。扣案如附表三編號8 所示之物，沒收；未扣案犯罪所得新臺幣參仟元沒收，於全部或一部不能沒收或不宜執行沒收時，追徵其價額。 

附表二：被告持有、施用毒品部分
編號 事        實 罪名及宣告刑 1 事實欄一（三） 戴錦輝持有第二級毒品，累犯，處有期徒刑參月，如易科罰金，以新臺幣壹仟元折算壹日。扣案如附表三編號3 所示之物，沒收銷燬之。 2 事實欄一（四一） 戴錦輝施用第二級毒品，累犯，處有期徒刑肆月，如易科罰金，以新臺幣壹仟元折算壹日。扣案如附表三編號2 所示之物，沒收銷燬之；編號4至7所示之物，沒收。 3 事實欄一（四一） 戴錦輝施用第一級毒品，累犯，處有期徒刑柒月。扣案如附表三編號1所示之物，沒收銷燬之；編號5至7所示之物，沒收。 
附表三：被告為警查獲之扣案物品
編號 物品名稱 數量 沒收依據 1 海洛因 1包（驗前含袋毛重0.4975公克、驗餘含袋毛重0.4749公克） 毒品危害防制條例第18條第1 項前段 2 甲基安非他命 3包（驗前含袋總毛重共7.4502公克、驗餘含袋總毛重共7.4411公克) 毒品危害防制條例第18條第1 項前段 3 大麻 1包（驗前含袋毛重1.0601公克、驗餘含袋毛重1.0423公克） 毒品危害防制條例第18條第1 項前段 4 吸食器 1組 刑法第38條第2項前段 5 分裝袋 1包 刑法第38條第2項前段 6 電子磅秤 1台 刑法第38條第2項前段 7 挖杓 1支 刑法第38條第2項前段 8 三星廠牌手機（含SIM卡0000000000） 1支 毒品危害防制條例第19條第1項 9 SIM卡：0000000000 1張 與本案無關，不予沒收。